臺灣高等法院刑事判決　　　　　　　　99年度上訴字第4263號
上　訴　人
即　被　告　陳維其
選任辯護人　鐘律師（法律扶助律師）
上列上訴人即被告因違反毒品危害防制條例等案件，不服臺灣新
竹地方法院98年度訴字第302 號，中華民國99年11月10日第一審
判決（起訴案號：臺灣新竹地方法院檢察署98年度偵字第6797號
），提起上訴，本院判決如下：
    主  文
原判決撤銷。
陳維其犯如附表一及附表二各編號所示之罪，各處刑及沒收如附
表一及附表二各編號主文及宣告刑欄所載。應執行有期徒刑拾柒
年陸月；扣案ELIYA牌行動電話壹支、NOKIA牌行動電話壹支（含
門號0000000000 號SIM卡壹張），沒收之；未扣案之
犯罪所得新臺幣壹萬貳仟元沒收之，如全部或一部不能沒收時，
以其財產抵償之。
    事  實
一陳維其曾於(1)民國93年10月間，因違反毒品危害防制條例案件
  ，經臺灣新竹地方法院於94年7月28日，以94年度易字第269號
  判決，判處有期徒刑1年；(2)又於94 年間，因違反動產擔保交
  易法案件，經同院於95年4月28日，以95年度竹簡字第373號判
  決，判處有期徒刑3月，如易科罰金以銀元300 元折算1日，嗣
  提起上訴，因撤回上訴於95年7月26日確定；(3)又於94年9月間
  ，因違反毒品危害防制條例案件，經同院於95年10月31日，以
  95年度訴字第698號判決，判處有期徒刑2年，嗣提起上訴，經
  本院於96年1 月30日，以95年度上訴字第4601號判決，撤銷原
  判決，改判有期徒刑2年2 月，嗣於96年2月26日確定；(4)又於
  95年1 月間，因違反毒品危害防制條例案件，經臺灣新竹地方
  法院於95年6 月5日，以95年度竹簡字第391號判決，判處有期
  徒刑6月，如易科罰金以銀元300元折算1日，嗣於95年6月26日
  確定。復因中華民國九十六年罪犯減刑條例實施，上開(1)(4)之
  案件經本院於96年7月16日，以96年度聲減字第1411 號裁定，
  分別減為有期徒刑6月、3 月（如易科罰金以新台幣900元即銀
  元300元折算1日）後，(1)再與不應減刑(3)之案件，定應執行刑
  為有期徒刑2年6 月，及與(2)之案件接續執行後，於95年1月16
  日入監執行，並於97年2 月22日縮短刑期假釋付保護管束出監
  ，嗣於97年7 月30日保護管束期滿假釋未經撤銷以執行完畢論
  。
二詎陳維其仍不知悔改，明知海洛因係毒品危害防制條例第2 條
  第2項第1款所規範之第一級毒品，不得販賣、轉讓；亦明知甲
  基安非他命係毒品危害防制條例第2條第2 項第2款所規範之第
  二級毒品，且經行政院衛生署依藥事法規定明定公告禁止製造
  、調劑、輸入、輸出、販賣或陳列之毒害藥品，為禁藥，不得
  販賣、轉讓，竟仍分別基於販賣第一級毒品海洛因、第二級毒
  品甲基安非他命牟利及轉讓第一級毒品海洛因、轉讓禁藥甲基
  安非他命之犯意，而為下列行為：
(一)於97年12 月1日12時15分許、12時23分許，陳維其以其持用門
  號0000000000號行動電話，與戴宏亮所持用門號為0000000000
  號行動電話互為聯絡，2 人於電話中確認戴宏亮欲向陳維其購
  買新臺幣（下同）2 千元之甲基安非他命後，陳維其即基於販
  賣第二級毒品甲基安非他命之犯意，於同日13時許，在其位於
  新竹縣關西鎮○○路12之2號5樓住處（起訴書誤載新竹縣關西
  鎮○○街12號之25）附近之「伍聯社」前，向戴宏亮收取現金
  2千元後，旋即持該2千元現金向真實姓名、年籍不詳，綽號「
  俊傑」之成年男子（下稱「俊傑」），購得毛重分別約0. 4公
  克、0.2至0.3 公克之甲基安非他命各1包（其中1包毛重約0.2
  至0.3 公克之甲基安非他命業經陳維其施用完畢）。嗣陳維其
  即於同日13時某分許，在上開地點，將毛重約0.4 公克之甲基
  安非他命1包交付予戴宏亮。
(二)
1.於98年1月30日9時42分許，陳維其以其持用門號0000000000號
  行動電話，與劉柏霖所持用門號為0000000000號行動電話互為
  聯絡，2人於電話中確認劉柏霖欲向陳維其購買1千元之甲基安
  非他命後，陳維其即基於販賣第二級毒品甲基安非他命之犯意
  ，於同日某時許，在劉柏霖位於新竹縣橫山鄉○○路○段104巷
  15弄13 號住處附近（起訴書漏載附近），向劉柏霖收取現金1
  千元後，旋即持該1 千元現金再向「俊傑」購買，並購得毛重
  分別約0.2公克、0.2 至0.3公克之甲基安非他命各1包（其中1
  包毛重約0.2至0.3 公克之甲基安非他命業經陳維其施用完畢）
  。嗣陳維其即於同日傍晚某時許，在上開地點，將毛重約 0.2
  公克之甲基安非他命1包交付予劉柏霖。
2.於98年1 月初某日某時許，陳維其以其持用門號0000000000號
  行動電話，與劉柏霖所持用門號為0000000000號行動電話互為
  聯絡，2人於電話中確認劉柏霖欲向陳維其購買1千元之甲基安
  非他命後，陳維其即基於販賣第二級毒品甲基安非他命之犯意
  ，於同日某時許，在其位於新竹縣關西鎮○○路12之2號5樓住
  處（起訴書誤載新竹縣關西鎮○○街12號之25）附近，向劉柏
  霖收取現金1千元後，旋即持該1千元現金再向「俊傑」購買，
  並購得毛重分別約0.2公克、0.2至0.3公克之甲基安非他命各1
  包（其中1包毛重約0.2至0.3 公克之甲基安非他命業經陳維其
  施用完畢）。嗣陳維其即於同日18至19時許，在上開地點，將
  毛重約0.2公克之甲基安非他命1包交付予劉柏霖。
(三)於98年1月9日14時34分許，陳維其以其持用門號0000000000號
  行動電話，與曾德光所持用門號為0000000000號行動電話互為
  聯絡，2人於電話中確認曾德光欲向陳維其購買1千元之甲基安
  非他命，先賒欠500 元後，陳維其即基於販賣第二級毒品甲基
  安非他命之犯意，於同日14至15時許（起訴書記載97年12月底
  ，業經檢察官於原審審理時更正時間），在新竹縣關西鎮衛生
  所外，向曾德光收取現金5百元後，旋即持該5百元現金再向「
  俊傑」購買，並購得毛重分別約0.2公克、0.2 至0.3公克之甲
  基安非他命各1包（其中1包毛重約0.2至0.3公克之甲基安非他
  命業經陳維其施用完畢）。嗣陳維其即於同日某時許，在上開
  地點，將毛重約0.2公克之甲基安非他命1包交付予曾德光，逾
  數日後某時許，陳維其再向曾德光收取欠款現金5 百元，旋即
  將該5百元交付「俊傑」。
(四)於97年11月10日21時47分許，陳維其以其持用門號0000000000
  號行動電話，與借用曾德光門號0000000000號行動電話之詹前
  朕互為聯絡，2人於電話中確認詹前朕欲向陳維其購買1千元之
  甲基安非他命後，陳維其即基於販賣第二級毒品甲基安非他命
  之犯意，於同日某時許，在其位於新竹縣關西鎮○○路12之 2
  號5樓住處（起訴書誤載新竹縣關西鎮○○街12 號之25）附近
  之「伍聯社」前，向詹前朕收取現金1千元後，旋即持該1千元
  現金再向「俊傑」購買，並購得毛重分別約0.2公克、0.2至0.
  3公克之甲基安非他命各1包（其中1包毛重約0.2至0.3 公克之
  甲基安非他命業經陳維其施用完畢）。嗣陳維其即於同日某時
  許，在上開地點，將毛重約0.2公克之甲基安非他命1包交付予
  詹前朕。
(五)
1.於97年11月17日21時29分許、21時46分許、21時47分許，陳維
  其以其持用門號0000000000號行動電話，與邱茂所持用門號
  為0000000000號行動電話互為聯絡，2 人於電話中確認邱茂
  欲向陳維其購買1 千元之甲基安非他命後，陳維其即基於販賣
  第二級毒品甲基安非他命之犯意，於同日某時許，在其位於新
  竹縣關西鎮○○路12之2號5樓住處（起訴書誤載新竹縣關西鎮
  ○○街12號之25）附近，向邱茂收取現金1 千元後，旋即持
  該1千元現金再向「俊傑」購買，並購得毛重分別約0.2公克、
  0.2至0.3公克之甲基安非他命各1包（其中1包毛重約0.2 至0.
  3 公克之甲基安非他命業經陳維其施用完畢）。嗣陳維其即於
  同日某時許，在上開地點，將毛重約0.2公克之甲基安非他命1
  包交付予邱茂。
2.於97年12 月3日14時55分許，陳維其以其持用門號0000000000
  號行動電話，與邱茂所持用門號為0000000000號行動電話互
  為聯絡，2人於電話中確認邱茂欲向陳維其購買1千元之海洛
  因後，陳維其即基於販賣第一級毒品海洛因之犯意，於同日某
  時許，在其位於新竹縣關西鎮○○路12之2號5樓住處（起訴書
  誤載新竹縣關西鎮○○街12 號之25）內，向邱茂收取現金1
  千元後，旋即持該1 千元現金再向「俊傑」購買，購得僅供摻
  入香菸中吸食2次施用量之海洛因（其中1次施用量業經陳維其
  施用完畢）。嗣陳維其即於同日某時許，在上開住處樓下，將
  上開購得僅供摻入香菸中吸食1 次施用量之海洛因交付予邱茂
  。
3.於97年12月4日19時19分許、21時2分許、21時31分許、21時47
  分許、21時59分許，陳維其以其持用門號0000000000號行動電
  話，與邱茂所持用門號為0000000000號行動電話互為聯絡，
  2人於電話中確認邱茂欲向陳維其購買2千元之甲基安非他命
  （起訴書記載1 千元之海洛因，業經檢察官於原審審理時更正
  毒品種類及代價）後，陳維其即基於販賣第二級毒品甲基安非
  他命之犯意，於同日某時許，在其位於新竹縣關西鎮○○路12
  之2號5樓住處（起訴書誤載新竹縣關西鎮○○街12號之25）樓
  下，向邱茂收取現金2千元後，旋即持該2千元現金再向「俊
  傑」購買，並購得毛重分別約0.4公克、0.2 至0.3公克之甲基
  安非他命各1包（其中1包毛重約0.2至0.3公克之甲基安非他命
  業經陳維其施用完畢）。嗣陳維其即於同日某時許，在上開地
  點，將毛重約0.4公克之甲基安非他命1包交付予邱茂。
4.於98年3 月初某日某時許，陳維其以其持用門號0000000000號
  行動電話，與邱茂所持用門號為0000000000號行動電話互為
  聯絡，2人於電話中確認邱茂欲向陳維其購買1千元之海洛因
  及1 千元之甲基安非他命後，陳維其即基於販賣第一級毒品海
  洛因及第二級毒品甲基安非他命之單一犯意，於同日某時許，
  在其位於新竹縣關西鎮○○路12之2號5樓住處（起訴書誤載新
  竹縣關西鎮○○街12號之25）內，先向邱茂收取現金2 千元
  後，旋即持該2 千元現金再向「俊傑」購買，並購得僅供摻入
  香菸中吸食2次施用量之海洛因及毛重分別約0.2公克、0.2 至
  0.3公克之甲基安非他命各1包（其中1次海洛因施用量及1包毛
  重約0.2至0.3公克之甲基安非他命業經陳維其施用完畢）。嗣
  陳維其即於同日某時許，在上開地點，將購得僅供摻入香菸中
  吸食1次施用量之海洛因及毛重約0.2公克之甲基安非他命1 包
  交付予邱茂。
(六)於98年1 月23日11時50分許，陳維其以其持用門號0000000000
  號行動電話，與呂學偉所持用門號為0000000000號行動電話互
  為聯絡，2人於電話中確認呂學偉欲向陳維其索取免費僅供1次
  施用量之甲基安非他命後，陳維其即基於轉讓禁藥甲基安非他
  命之犯意，於同日某時許，在呂學偉位於桃園縣龍潭鄉○○路
  ○○段149之1號住處（起訴書記載陳維其位於新竹縣關西鎮○
  ○街12號之25住處附近，業經檢察官更正地點），將毛重約0.
  1公克之甲基安非他命1包，無償轉讓與呂學偉施用。
(七)
1.於98年2 月某日某許，陳維其以其持用門號0000000000號行動
  電話，與鄭文龍所持用門號為0000000000號行動電話互為聯絡
  ，2人於電話中確認鄭文龍欲向陳維其索取免費僅供1次施用量
  之甲基安非他命後，陳維其即基於轉讓禁藥甲基安非他命之犯
  意，於同日某時許，在新竹縣關西鎮市區某處，將毛重約 0.1
  公克之甲基安非他命1包，無償轉讓與鄭文龍施用。
2.於98年1 月29日16時39分許，陳維其以其持用門號0000000000
  號行動電話，與鄭文龍所持用門號為0000000000號行動電話互
  為聯絡，2人於電話中確認鄭文龍欲向陳維其索取免費僅供1次
  施用量之甲基安非他命後，陳維其即基於轉讓禁藥甲基安非他
  命之犯意，於同日某時許，在陳維其位於新竹縣關西鎮○○路
  12之2 號5樓住處（起訴書誤載新竹縣關西鎮○○街12號之25）
  附近，將毛重約0.1公克之甲基安非他命1包，無償轉讓與鄭文
  龍施用。
(八)於98年1 月18日某時許，陳維其基於轉讓第一級毒品海洛因之
  犯意，以其持用門號0000000000號行動電話，與邱茂所持用
  門號為0000000000號行動電話互為聯絡，2 人於電話中確認陳
  維其欲免費提供邱茂僅供摻入香菸中吸食1 次施用量之海洛
  因，翌日（19日）14至15 時許（起訴書記載98年1月18日，業
  經檢察官於原審審理時更正時間），在陳維其位於新竹縣關西
  鎮○○街12號5 樓住處（起訴書誤載新竹縣關西鎮○○街12號
  之25）內，將僅供摻入香菸中吸食1 次施用量之海洛因，無償
  轉讓與邱茂施用。
三嗣經臺灣臺北地方法院核發97年11月6日97年聲監字第751號、
  97年12 月29日97年聲監字第851號通訊監察書，實施通訊監察
  ，及新竹縣政府警察局刑警大隊偵一隊於98年9月3日經陳維其
  同意，在其位於新竹縣關西鎮○○路12之2號5樓住處搜索，扣
  得陳維其所有供其上開犯行所用之ELIYA牌行動電話壹支、NOK
  IA牌行動電話壹支（含門號0000000000 號SIM卡壹張），始悉
  上情。
四案經新竹縣政府警察局移送臺灣新竹地方法院檢察署檢察官偵
  查起訴。
    理  由
壹、程序部分：
一關於起訴書、被告及各證人所稱之「安非他命」，參照98 年9
  月3日於被告位於新竹縣關西鎮○○路12 之2號5樓住處搜索扣
  案之第二級毒品毛重20.4公克（含袋0.5 公克1包、含袋1.3公
  克1包、含袋18.6公克1包，原審卷第64頁扣押物品目錄表品名
  第1至3項，即原審卷第33 頁扣押物品清單編號1），經臺灣新
  竹地方法院檢察署囑託法務部調查局鑑定結果，均含第二級第
  89項毒品甲基安非他命成分，有法務部調查局98年9 月28日調
  科壹字第09800502480號函1 件在卷（偵查卷三第1頁），及被
  告遭查獲該等扣押物後，經警採集其尿液送驗結果，呈現甲基
  安非他命、安非他命等反應，其施用第二級毒品甲基安非他命
  部分，經原審法院98年12 月22日以98年度審訴字第948號判處
  有期徒刑8月（原審卷第107 至109頁），而所謂安非他命、甲
  基安非他命固同屬安非他命類之中樞神經興奮劑，俗名通常互
  為混用，惟二者究屬不同之第二級毒品，並以甲基安非他命目
  前國內濫用最為嚴重。施用甲基安非他命之代謝最先是去N-甲
  基（N-demethylation ）形成安非他命，而施用甲基安非他命
  後，在正常尿液PH值情況下，24 小時內，有43 ％服用劑量以
  甲基安非他命原態排出；另施用安非他命後24小時內，有30％
  以安非他命原態排出，20％經去氮基作用及氧化作用形成苯甲
  酸，2％經反應形成 Norephedrine（行政院衛生署出版「物質
  濫用」、「常見濫用藥物檢驗方法彙編」參照）。施用安非他
  命後，其尿液不致檢出甲基安非他命陽性反應，而施用甲基安
  非他命後，其尿液可檢出甲基安非他命和其代謝物安非他命成
  分，有行政院衛生署管制藥品管理局93年11月2日管檢字第093
  0010499號函影本1份在卷可參，是被告前開尿液經檢驗出甲基
  安非他命、安非他命等反應，足認被告係施用甲基安非他命，
  而非安非他命；又被告自承其各次販賣毒品，獲利部分係取得
  1份可供自己施用之毒品（原審卷第206至20 8頁），可認本件
  被告販賣、轉讓之第二級毒品，與其本人施用之第二級毒品，
  同為第二級第89項之甲基安非他命，而非安非他命，故關於起
  訴書、被告及各證人所稱之「安非他命」，均應更正為「甲基
  安非他命」，此部分業經公訴人於原審法院審理時，就起訴書
  及其附表所載之安非他命，更正為甲基安非他命，另後述證人
  及被告所提及之安非他命，亦應指甲基安非他命，合先說明（
  見原審卷第203頁）。
二證據能力方面：
(一)被告之自白非屬傳聞證據，祇要具有任意性，並與事實相符，
  不分審判內、外所為，均有證據能力。本案被告就其於偵訊、
  原審羈押訊問、準備程序、審理程序時，所為供述之任意性均
  不爭執，且各該不利於己之供述，均與事實相符（詳後述），
  復查無刑事訴訟法第156條第1項、第158條之2所定不得作為證
  據之情形，則被告上開所為之供述，即均有證據能力。
(二)被告以外之人於審判外之言詞或書面陳述，除法律有規定者外
  ，不得作為證據，刑事訴訟法第159條第1項固定有明文。然被
  告以外之人於偵查中向檢察官所為之陳述，除顯有不可信之情
  況外，得為證據；被告以外之人於審判外之陳述，雖不符同法
  第159條之1 至之4之規定，而經當事人於審判程序同意作為證
  據，法院審酌該言詞陳述或書面陳述作成時之情況，認為適當
  者，亦得為證據；又當事人、代理人或辯護人於法院調查證據
  時，知有第159條第1項不得為證據之情形，而未於言詞辯論終
  結前聲明異議者，視為有前項之同意，同法第159條之1 第2項
  、第159條之5亦分別定有明文。又刑事訴訟法第159條之5，其
  立法意旨在於傳聞證據未經當事人之反對詰問予以核實，原則
  上先予排除。惟若當事人已放棄反對詰問權，於審判程序中表
  明同意該等傳聞證據可作為證據；或於言詞辯論終結前未聲明
  異議，基於尊重當事人對傳聞證據之處分權，及證據資料愈豐
  富，愈有助於真實發見之理念，上開傳聞證據亦均得資為證據
  。本件判決引述被告以外之人於審判外之言詞或書面陳述，固
  均係審判外之陳述而屬傳聞證據，然各當事人就該等供述證據
  於本院審理時已同意作為證據使用，審酌該等言詞陳述及書面
  作成時之情況，皆無不宜作為證據之情形，依刑事訴訟法第15
  9條之5第1項規定，自均有證據能力。
(三)通訊監察錄音之譯文，僅屬依據監聽錄音結果予以翻譯之文字
  ，固具文書證據之外觀，但實際上仍應認監聽所得之錄音帶或
  光碟，始屬調查犯罪所得之證物，此乃刑事訴訟法第165條之1
  第2 項所稱之證物，如其蒐證程序合法，並經合法調查，自具
  證據能力，故檢察官如提出通訊監察錄音之譯文為其證據方法
  ，實乃以其監聽所得之錄音帶或光碟，為調查犯罪所得之證物
  ，法院本應依刑事訴訟法第165條之1所列之方法調查，以判斷
  該錄音帶或光碟是否與通訊監察錄音之譯文相符。而監聽錄音
  製作之譯文，雖通常為偵查犯罪機關單方面製作，然若被告或
  訴訟關係人對其真實性並無爭執，經法院於審判期日提示譯文
  供當事人辨認、表示意見並為辯論者，程序自屬適法（最高法
  院95年度台上字第295 號、94年度台上字第4665號判決可資參
  照）。本件對於被告使用門號0000000000、0000000000號行動
  電話施以通訊監察，事前已依法核發通訊監察書，此有臺灣臺
  北地方法院97年11月6日97年聲監字第751號通訊監察書、97年
  12月29 日聲監字第851號通訊監察書、電話附表及專案機房工
  作日誌等在卷可參（0000000000門號監察期間自97年11 月7日
  起至97年12 月6日止；0000000000門號監察期間自98年1月4日
  起至同年月30 日止）（參原審通訊監察譯文卷)，程序未見違
  法情事，又本案認定事實所引用依監聽錄音所製作之監聽譯文
  ，經提示予被告、辯護人，其對於譯文之內容真實性並無爭執
  ，依上開說明，本案卷內相關監聽譯文應有證據能力。
(四)其餘本案認定事實所引用之文書證據，並無證據證明係公務員
  違背法定程序所取得，本院斟酌本案卷內之證據並非非法取得
  ，且經本院於審判期日依法進行證據之調查、辯論，被告於訴
  訟上之程序權，已受保障，故前揭各該證據，亦均得採為證據
  ，合先敘明。
貳、實體部分：
一認定犯罪事實所憑之證據及認定之理由：
(一)事實欄第二段，(一)之部分，被告於原審及本院均自白犯罪，核
  與證人戴宏亮於警詢時證稱：其認識被告，被告綽號貓王，卷
  內被告使用門號0000000000號行動電話之譯文資料，時間97年
  12月1 日12時15分、12時23分等，其通訊內容是其與被告之通
  話，警方有當場播放通訊監察音檔給其聽，通話內容1 克是指
  安非他命1公克、1 個或是半個是指安非他命1公克或半公克、
  一個45是指安非他命1公克賣4,500元，其與被告交易有完成，
  其事先打電話向被告講好要買多少，再到被告住家樓下一間「
  伍聯社」門口等候，被告他就會下樓來進行交易等語（偵查卷
  一第259 頁背面）；於偵查中證稱：其只有缺安非他命時才與
  被告聯絡，會跟被告買毒品安非他命，2千元可以買1包，向被
  告買毒品地點在新竹縣「伍聯社」被告住處附近交易，其事先
  打被告電話聯絡，約好買毒品的地點、時間，一手交錢一手交
  毒品安非他命，這次買賣有成功，警方提示其使用0000000000
  電話與被告使用0000000000電話，12月1日12時23 分譯文中，
  拜託的事情喬的怎麼樣了，是指其要跟被告拿安非他命，問被
  告拿的怎麼樣了；譯文中提到1克或1 個、半個，是指1公克或
  半公克；譯文中，說其有2千，是其怕跟被告拿1 個即1公克，
  被告會說沒有，所以就說2 公克，這樣比較多，被告才願意賣
  其；譯文中，好的一個45，是被告講說1公克4 千5，這次毒品
  交易有成功，地點就是在被告住處附近的「伍聯社」，被告拿
  2千元的安非他命量給其，通電話當天13 許就拿到了，是接近
  國曆過年那一次等語（偵查卷一第266至267頁）之情節相合。
  此外復有下列證據為佐，堪信被告上開自白為真：
1.戴宏亮本人使用行動電話門號0000000000號之申辦資料、通聯
  調閱查詢單（偵查卷一第238頁）。
2.卷附通訊監察譯文（偵查卷一第261頁），通話門號000000000
  0與0000000000，於97年12月1日12時15分、12時23分之對話譯
  文：
  97年12月1 日12時15分，使用門號0000000000之戴宏亮（本
    則通話下稱B ）與使用門號0000000000之被告（本則通話下
    稱A ），其對話內容：「B ：有沒有？A ：我在新埔做事。
    B ：也快中午了回來一下，身上有沒有帶，我過去也沒關係
    。A ：身上沒有啦！我等一下打給你。」。
  97年12月1 日12時23分，使用門號0000000000之戴宏亮（本
    則通話下稱B ）與使用門號0000000000之被告（本則通話下
    稱A ），其對話內容：「B ：我拜託你的事情喬的怎樣？A
    ：我等一下回去不然怎麼辦。B ：我馬上出去，我1 點到。
    A ：一克嗎？B ：一個或是半個。A ：你準備多少錢這樣說
    比較快？B ：我有2 千，但是還有人要跟我拿。你拿2 個比
    較保險。A ：我先說好的1 個45。B ：好啦！」。
(二)事實欄第二段，(二)之1.部分，被告於原審及本院自白犯罪，核
  與證人劉柏霖於警詢時證稱：其向被告購買毒品交易完成，其
  先打電話向被告講好要買多少，再到被告家樓下門口等候，被
  告就會下樓來進行交易等語（偵查卷二第23頁正面）；於偵訊
  時證稱：被告使用門號0000000000號，在98年1月30日9時42分
  有與其通過電話，通話內容是其問被告一個男的？被告回答現
  在人沒有在關西，其回答好啦，你去忙你的，意思是當天早上
  被告出門工作，其剛好休息，其就打電話問被告有沒有「男的
  」即安非他命，其打給被告時，被告在工作，直到傍晚時被告
  才跑到其中豐路住家附近，把安非他命1小包1千元拿給其，有
  交易成功等語（偵查卷二第36頁）情節相合。此外復有下列證
  據為佐，堪信被告上開自白為真：
1.劉柏霖本人使用行動電話門號0000000000號申辦資料、通聯調
  閱查詢單（偵查卷一第228頁）。
2.卷附通訊監察譯文（偵查卷二第26頁），通話門號0000000000
  與0000000000，於98年1月30日9時42分之對話譯文：使用門號
  0000000000劉柏霖（本則通話下稱B）與使用門號00 00000000
  之被告（本則通話下稱A），其對話內容：「B：一 個男的！A
  ：我現在人沒有在關西。B：好啦！你去忙你的。」。
(三)事實欄第二段，(二)之2.部分，被告於原審及本院自白犯罪，核
  與證人劉柏霖於警詢時證稱：其向被告購買毒品交易有完成，
  是其先打電話向被告講好要買多少，再到被告家樓下門口等候
  ，被告就會下樓來進行交易等語（偵查卷二第23頁正面）；於
  偵查中稱：大概是98年1 月初被告下班18、19時，在關西鎮○
  ○路被告家樓下跟被告拿，這次其只拿安非他命1 千元，其同
  年2 月份被警方查獲去勒戒完畢後，就沒有碰毒品了等語（偵
  查卷二第37頁）情節相符，堪信被告自白與事實相符。
(四)事實欄第二段，(三)之部分，被告於原審及本院自白犯罪，核與
  證人曾德光於警詢時證稱：其向被告購買毒品交易有完成，是
  其先打電話向被告講好要買多少，其本人僅有向被告購買安非
  他命1次等語（偵查卷二第87 頁背面）；於偵查中稱：其本人
  有跟被告買毒品1次，是用0917 那支電話撥打被告0926那支電
  話，跟被告約好買1千元的安非他命，但其先付5百元，剩下的
  5 百元是等到拿到毒品後很久才拿給被告，是約在新竹縣關西
  鎮的衛生所外面拿毒品，卷內98年1月9日14時34分，00000000
  00與0000000000通聯譯文，這通就是其所說的，唯一只跟綽號
  貓王的被告，買毒品的那次，其他譯文買毒品的人，不是其本
  人等語（偵查卷二第96至97頁）情節相合。此外復有下列證據
  為佐，堪信被告上開自白為真：
1.申辦人為曾德光之子曾忠智之門號0000000000號申辦資料、通
  聯調閱查詢單（偵查卷一第193頁）。
2.卷附通訊監察譯文（偵查卷二第91頁），通話門號0000000000
  與0000000000，於98年1月9日14時34分之對話譯文：使用門號
  0000000000曾德光（本則通話下稱B）與使用門號00 00000000
  之被告（本則通話下稱A），其對話內容：「B：貓哥！可以先
  跟你拿一個給500元剩的明天給你。A：你要的話我叫人家拿到
  衛生所來，你來衛生所拿。」
(五)事實欄第二段，(四)之部分，被告於原審及本院自白犯罪，核與
  證人曾德光於偵查中證稱：對於卷內97年11月10日21時47分，
  0000000000與0000000000通聯譯文，這通不是其打的，是其朋
  友詹前朕借用其的電話打的，其在旁邊有聽到，其聽到詹前朕
  要拿男生，男生就是指安非他命的意思，這通電話詹前朕的確
  有拿到男生，1張的意思是指1千元，詹前朕電話掛掉後就出去
  ，再回到其關西社寮的住處，就有拿毒品安非他命回來，其有
  聽到詹前朕在電話中問對方是不是貓王，然後問他有沒有男生
  等語（偵查卷二第96頁）；證人詹前朕於偵查中證稱：對於卷
  內97年11月10日21時47分，0000000000與0000000000通聯譯文
  ，這通電話的確是其借用曾德光的電話與被告通話，是其要跟
  被告拿1千元的安非他命等語（偵查卷三第26頁）之情節相符
  。此外復有下列證據為佐，堪信被告上開自白為真：
1.詹前朕向曾德光借用行動電話之門號0000000000號申辦資料（
  申辦人為曾德光之子曾忠智）、通聯調閱查詢單（偵查卷一第
  193頁）。
2.卷附通訊監察譯文（偵查卷二第89頁），通話門號0000000000
  與0000000000，於97年11月10日21時47分之對話譯文：使用門
  號0000000000之詹前朕（本則通話下稱B）與使用門號0000000
  000 之被告（本則通話下稱A），其對話內容：「B：你有男生
  嗎？A：男生現在沒有，要去跟人家拿。 B：女生有嗎？A：沒
  有。B：去拿男生1張。要自己吃的。A：10分鐘過來。」
(六)事實欄第二段，(五)之1.部分，被告於原審及本院自白犯罪，核
  與證人邱茂於警詢時證稱：行動電話0000000000號是其本人
  的行動電話沒錯，都是其本人在使用，警方提示通訊監察門號
  0000000000號行動電話之譯文資料，時間97年11月17日21時29
  分、46分、47分通訊內容，是其與被告間之通話，警方有當場
  播放通訊監察音檔給其聽，通話內容是其要向被告購買毒品安
  非他命等語（偵查卷三第4 頁正、背面）；於偵查中稱：卷內
  門號0000000000號與0000000000號於97年11月17日21時29分、
  46分、47分通聯譯文，沒有特別講的話就是拿安非他命，這次
  交易有成功，是其去被告關西鎮○○街住處，跟被告買1 千元
  安非他命等語（偵查卷三第21頁）情節相符。此外復有下列證
  據為佐，堪信被告上開自白為真：
1.邱茂本人使用行動電話之門號0000000000號基本資料紀錄在
  卷可參（偵查卷二第5 頁）。
2.卷附通訊監察譯文（偵查卷三第10頁），通話門號0000000000
  與0000000000，於97年11月17日21時29分、21時46分、21時47
  分之對話譯文：
  97年11月17日21時29分，使用門號0000000000之邱茂（本
    則通話下稱B ）與使用門號0000000000之被告（本則通話下
    稱A ），其對話內容：「A ：你有在家嗎？B ：有。A ：我
    現在過去。」。
  97年11月17日21時46分，使用門號0000000000之邱茂（本
    則通話下稱B ）與使用門號0000000000之被告（本則通話下
    稱A ），其對話內容：「B ：到了？A ：到了。」。
  97年11月17日21時47分，使用門號0000000000之邱茂（本
    則通話下稱B ）與使用門號0000000000之被告（本則通話下
    稱A ），其對話內容：「A ：那個藥…B ：有。」
(七)事實欄第二段，(五)之2.部分，被告於原審及本院訊問時雖否認
  販賣第一級毒品海洛因予邱茂。惟查：
1.被告於原審審理時，對於卷內邱茂於警詢及偵訊時之證述、
  邱茂門號0000000000號之通聯調閱查詢單、通話門號000000
  0000號與0000000000號，被告與邱茂2 人在97年12 月3日14
  時55 分之對話譯文，均供稱無意見（原審卷第188、193、199
  頁），並坦承上開譯文中，貓哥弄個女的在樓下，是被告拿海
  洛因給邱茂（原審卷第162 頁），及坦承對於審判長提示原
  審通訊監察譯文卷，雖部分不在檢察官起訴範圍，然通話內容
  都有提到女生、軟的、細的、女工，都是在談海洛因，且坦承
  如事實欄第二段(五)2.所示，97年12 月3日該次，被告的確有販
  賣海洛因予邱茂，海洛因來源是桃園縣中壢市外號「俊傑」
  （音同）的朋友等語（原審卷第189頁、第205至206頁）。
2.證人邱茂證述：
  於警詢時證：行動電話0000000000號是其所有，由其本人使
    用，警方提示通訊監察門號0000000000號之譯文資料，時間
    97年12月3 日14時55分，是其與被告間之通話，警方有當場
    播放通訊監察音檔給其聽，通話內容是要其要向被告購買海
    洛因等語（偵查卷三第4頁正、背面）。
  於偵查中證稱：卷內門號0000000000號與0000000000號於97
    年12月3 日14時55分通聯譯文，這次毒品交易有成功，其有
    拿到海洛因，女的就是海洛因，其是跟被告買1 千元，其都
    是向被告買1 千元，當天其去被告住家樓下跟被告拿毒品海
    洛因等語（偵查卷三第21頁）。
  於原審審理時證稱：12月3 日那次1千元買1小包，不知道重
    量，一點點而已，是捲煙施用，該次拿到的海洛因已施用完
    畢，12月3 日那次交易是有成功，其有拿到海洛因，其也有
    付錢、偵卷三第11頁通聯內容，其回答檢察官97 年12月3日
    這通通聯內容，是其有拿1 千元給被告，被告也有交付其海
    洛因，確實如此，錢是其到被告家裡拿錢給被告，海洛因是
    被告是在博愛路住家樓下交付毒品給其等語（原審卷第 142
    至143頁、第160頁）。
3.此外，另有邱茂本人之門號0000000000號基本資料紀錄在卷
  可參（偵查卷二第5 頁）。
4.另卷附通訊監察譯文（偵查卷三第11頁），通話門號00000000
  00與0000000000，於97年12月3日14時55分之對話譯文：使用
  門號0000000000之邱茂（本則通話下稱B）與使用門號00000
  00000 之被告（本則通話下稱A），其對話內容：「B：貓哥！
  弄個女的在樓下。A：我的情形你又不是不知道。B：我知道總
  之就是要錢。」
(八)事實欄第二段，(五)之3.部分，被告於原審審理時及本院訊問時
  均自白坦罪，核與證人邱茂於於警詢時證稱：行動電話0000
  000000號是其所有，由其本人使用，警方提示通訊監察門號00
  00000000號行動電話之譯文資料，時間97年12月4 日19時19分
  、21時2 分、31分、47分、59分，是其與被告間之通話，警方
  有當場播放通訊監察音檔給其聽，通話內容是其要向被告購買
  安非他命，譯文中其向被告問：你那邊有沒有女生？你現在調
  得到嗎？我馬子的朋友打電話來要調2 張，實際上是因為其欠
  被告很多錢，其本人要買來吸食的，所以就假借別人的名義向
  被告購買，並在電話中叫被告再加1 層袋子等語（偵查卷三第
  4頁正面至第5頁背面）；於偵查中證稱，門號0000000000號與
  0000000000號於97年12月4日19時19分、21時2分、21時31分、
  21時47分、21時59分譯文，內容是其還欠被告錢，所以被告不
  太願意賣毒品給其，後來其就騙被告是其朋友要買的，其身上
  有現金，後來被告才答應等語（偵查卷三第21頁）；於原審審
  理時證稱：卷內97年12月4日譯文，21時2分那則也是其打給被
  告，問被告現在調的到嗎，其馬子的朋友打電話來要調2張，2
  張是指2千元，因為其之前有欠被告1千元安非他命的錢還沒有
  給，那時其又想要用，所以騙被告是其女友的朋友打電話來，
  要2張，其實其那時身上有2千元，是其本人自己想要用安非他
  命，不是海洛因；同天譯文21時47分那則，其說拿到了、被告
  說再五分鐘到我家、其又說再1 個袋子給其，被告說好，以上
  是指其拿到2 千元的安非他命，是其自己要買安非他命，因為
  上次被告拿給其安非他命，其放在口袋，回去之後袋子破掉，
  所以這次其跟被告說再在1個袋子，是要裝2層袋子；同日譯文
  21時59分，其打給被告，這通電話中其說在樓下，是指在被告
  家裡樓下，因為先前21時47分，其已經在電話中跟被告講，所
  以59分已經到了，這次其是要跟被告拿2 千元安非他命，叫被
  告用2層袋子裝成1包，這次拿安非他命的交易有成功，也就是
  其有給被告錢，其有拿到安非他命，其很少在用海洛因，而被
  告那邊一直都有安非他命，除非有特別說女生，否則其說調 2
  張，被告就知道是指安非他命，如果要海洛因，會特別講明是
  要女生等語（原審卷第144至146頁）之情節相合。此外復有下
  列證據為佐，堪信被告上開自白為真：
1.邱茂本人使用行動電話之門號0000000000號基本資料紀錄在
  卷可參（偵查卷二第5頁）。
2.卷附通訊監察譯文（偵查卷三第12頁），通話門號0000000000
  與0000000000，於97年12月4日19時19分、21時2分、21時31分
  、21時47分、21時59分之對話譯文：
97年12月4 日19時19分，使用門號0000000000之邱茂（本則
  通話下稱B ）與使用門號0000000000 之被告（本則通話下稱A
  ），其對話內容：「B：你那邊有沒有女生？ A：沒有。B：男
  生來一個。A：我實在沒辦法。你要了解。 B：我錢給你。A：
  我在成龍機車店弄機車一下回去。」。
97年12月4日21時2分，使用門號0000000000之邱茂（本則通
  話下稱B）與使用門號0000000000之被告（本則通話下稱A），
  其對話內容：「「 B：你現在調的到嗎？我馬子的朋友打電話
  來要調2張。A：沒錢要怎麼去調？ B：他是現金。如果有的話
  我叫他過來。A：我打電話問看看。」
97年12月4 日21時31分，使用門號0000000000之邱茂（本則
  通話下稱B ）與使用門號0000000000 之被告（本則通話下稱A
  ），其對話內容：「A ：弄好了打電話給我。B ：他快到了。
  A ：到了打給我。」。
97年12月4 日21時47分，使用門號0000000000之邱茂（本則
  通話下稱B ）與使用門號0000000000 之被告（本則通話下稱A
  ），其對話內容：「B：拿到了。A：你再5分鐘到我家。B：再
  一個袋子給我。A：好。」。
97年12月4 日21時59分，使用門號0000000000之邱茂（本則
  通話下稱B ）與使用門號0000000000 之被告（本則通話下稱A
  ），其對話內容：「B：在樓下。」
(九)事實欄第二段，(五)之4.部分，被告於原審及本院訊問時，雖曾
  否認否認販賣第一級毒品予邱茂。惟查：
1.被告於原審審理時曾供稱：對於邱茂於警詢及偵訊時之證述
  ，沒有意見（原審卷第188頁），並坦承98年3月初那次有各拿
  1 千元之海洛因及安非他命，販賣給邱茂，毒品來源是桃園
  縣中壢市外號叫「俊傑」（音同）的朋友，其每次賣安非他命
  都是1千元0.2公克，被告也是用這個價格拿給上源，被告賣給
  邱茂1千元海洛因，被告拿給上源也是給1千元，而被告就拿
  到約1次捲香煙海洛因量，上源就會有時給被告1包安非他命、
  有時給被告1次海洛因施用的量等語（原審卷第189、206至208
  頁）。
2.證人邱茂證述：
  於警詢時證稱：行動電話0000000000號是其所有，由其本人
    使用，警方當場播放其與被告間通訊監察音檔，內容是其向
    被告購買海洛因及安非他命，其中女生是指海洛因、男生是
    指安非他命、球是指吸食安非他命的吸食器玻璃球、筆是指
    施打海洛因所使用的注射針筒等語（偵查卷三第4 頁正、背
    面）。
  於偵查中證稱：其最後1次跟被告買毒品是在98年3月，其在
    98年3月跟被告一起施用毒品被查獲，大概在98年3月初其到
    被告關西鎮○○路住處裡面，跟被告購買海洛因和安非他命
    ，其從去年年底開始跟被告買毒品海洛因和安非他命，直到
    98年3月，其平均1個月3天跟被告買1次毒品，有時候單純買
    安非他命，有時候買海洛因，有時候兩個一起買，價格都是
    各買1 千元，都是在被告家拿貨，詳細的購買日期已經忘記
    了，只能靠通聯來提示等語（偵查卷三第20至22頁）。
  於原審審理時證稱：98年3 月這次其到被告家裡，其拿到的
    安非他命、海洛因都已經施用完畢等語（原審卷第148 頁）
    。
(十)事實欄第二段，(六)之部分，被告於原審及本院均自白犯罪，核
  與證人呂學偉於原審審理時證稱：其認識被告，被告綽號貓王
  ，門號0000000000行動電話是其在使用，偵卷二第46頁之通聯
  紀錄，內容是其在1 月23日11時50分與被告間之通話，譯文中
  ：貓哥我阿偉，請我吃二口呀，二口是指安非他命；譯文中：
  我等一下上龍潭過的時候順便帶給你，後來被告真的在同一天
  有上來桃園縣龍潭鄉，帶安非他命請其，不用錢，是拿到其在
  龍潭中豐路上林段戶籍地的家，因為其有便宜賣被告車子，而
  被告人也不錯，所以被告才請其用毒品，那天的量是一泡約0.
  1公克等語（原審卷第179至184頁）情節相符。此外復有下列
  證據為佐，堪信被告上開自白為真：
1.呂學偉本人使用行動電話之門號0000000000號申辦資料、通聯
  調閱查詢單在卷可按（偵查卷一第206 頁）。
2.卷附通訊監察譯文（偵查卷二第46頁），通話門號0000000000
  與0000000000，98 年1月23日11時50分之對話譯文：使用門號
  0000000000之呂學偉（本則通話下稱B）與使用門號000000000
  0 之被告（本則通話下稱A），其對話內容：「B：貓哥！我阿
  偉！請我吃2口呀！A：我沒在家，要回去家裡拿。B ：因為昨
  天那個我弄幾口就沒有了。最近生意又很差，幹。好過我才不
  會這樣子勒。A：我等一下上龍潭，過的時候順便帶給你。」
(十一)事實欄第二段，(七)之1.部分，被告於原審及本院均自白犯罪，
  核與證人鄭文龍於警詢時證稱：其沒有向被告購買，其是向被
  告要安非他命吸食，其是先打電話向被告講好，因為朋友交情
  才如此等語（偵查卷二第59頁）；於偵查中稱：被告在大概是
  98年農曆過年，國曆2 月那段期間，給其安非他命，地點在新
  竹縣關西鎮市區，不用錢，是給其個人使用1 次的量等語（偵
  查卷二第66頁）情節相符，堪信被告自白與事實相符。
(十二)事實欄第二段，(七)之2.部分，被告於原審及本院均自白犯罪，
  核與證人鄭文龍於警詢時證稱：行動電話0000000000號是其所
  有，由其本人使用，警方提示通訊監察門號0000000000號行動
  電話之譯文資料，時間98年1 月29日16時39分，是其與被告間
  之通話，警方有當場播放通訊監察音檔給其聽，通話內容是其
  要向被告拿安非他命，譯文中「橘子」是指安非他命等語（偵
  查卷二第58頁正、背面）；於偵查中稱：0000000000是其本人
  的手機，有時候會借朋友打，大部分自己使用比較多，其與被
  告沒有利益糾紛、沒有不愉快，其用0000000000門號撥打被告
  0000000000門號，在98 年1月29日16時39分之通聯譯文，內容
  一斤的意思是指要其1 個人要用，橘子也是安非他命的意思，
  這次不用錢，是被告請的，因為其與被告是朋友關係吧，還是
  要看交情等語（偵查卷二第65至66頁）情節相符。此外復有下
  列證據為佐，堪信被告上開自白為真：
1.鄭文龍本人使用行動電話之門號0000000000號申辦資料、通聯
  調閱查詢單在卷可按（偵查卷一第180頁）。
2.卷附通訊監察譯文（偵查卷二第62頁，上有鄭文龍簽名處1 處
  ），通話門號0000000000號與0000000000號，於98年1 月29日
  16時39分之對話譯文：使用門號0000000000之鄭文龍（本則通
  話下稱B）與使用門號0000000000之被告（本則通話下稱A），
  其對話內容：「B：小斤的橘子拿來吃呀！A：1斤還2斤？B：1
  斤。A：馬上過來！」
(十三)事實欄第二段，(八)之部分，被告於原審審理時及本院訊問時，
  均自白犯罪，核與證人邱茂於警詢時證稱：被告綽號叫貓王
  ，其與被告是朋友關係，沒有仇恨及糾紛等語（偵查卷三第 4
  頁正、背面）；於偵查中證稱：卷內門號0000000000號與0000
  000000號於98年1 月18日15時27分通聯內容，是當時被告拿了
  新的一批海洛因回來，被告打電話要其去嚐嚐看東西好不好，
  被告免費提供其施用一次的海洛因，筆是指針筒的意思，當天
  沒有過去，是隔天才過去；門號0000000000號與0000000000號
  於98年1 月19日14時48分通聯內容，就是上1 通被告說要請其
  施用海洛因，其是這天才過去，只有其一個人去施用被告免費
  提供的海洛因，地點在被告關西住處等語（偵查卷三第22頁）
  ；於原審審理時證稱：其說被告免費提供施用一次海洛因，在
  電話中說，嚐嚐看東西好不好，是98年1 月18日15時27分的通
  話，但那天其沒有過去，是翌日（19日）14、15時其才過去被
  告新竹縣關西鎮○○路住處，其有抽到香煙，香煙裡面有海洛
  因，這次其沒有給被告錢，摻有海洛因的香煙是在被告住處裡
  面，其看到被告那邊有一支顏色不一樣的香煙，其就拿來抽，
  其知道顏色不一樣的煙，就是摻有海洛因的煙，因為要沾濕所
  以顏色不同，講細的、軟的是指海洛因，講粗的、硬的是指安
  非他命等語（原審卷第149至151 頁、第157頁、第159至160頁
  ）之情節相符，堪信被告自白與事實相符。
二綜上事證，被告於本院所辯並未販賣第一級毒品予邱茂等語
  ，要係卸責之詞，不足採信。本件被告販賣第一級毒品海洛因
  、第二級毒品甲基安非他命、轉讓第一級毒品海洛因、第二級
  毒品甲基安非他命之犯行堪稱明確，應依法論科。
三法條適用
(一)新舊法比較：
1.被告行為後，毒品危害防制條例第4 條業已修正公布生效，是
  被告犯罪後法律已有變更。再按行為後法律有變更，致發生新
  舊法比較適用時，除與罪刑無關者，例如易刑處分、拘束人身
  自由之保安處分等事項，不必列入綜合比較，得分別適用有利
  於行為人之法律，另從刑原則上附隨於主刑一併比較外，於比
  較新舊法時應就罪刑有關之一切情形，含本刑及有關之共犯、
  未遂犯、想像競合犯、牽連犯、連續犯、結合犯，以及累犯加
  重、自首減輕暨其他法定加減原因（如身分加減）與加減例等
  ，綜其全部罪刑之結果為比較後，擇較有利者為整體之適用，
  不能予以割裂而分別適用個別有利之條文。
2.按毒品危害防制條例第4條第1 項、第2項原規定：「製造、運
  輸、販賣第一級毒品者，處死刑或無期徒刑；處無期徒刑者，
  得併科新臺幣一千萬元以下罰金。」、「製造、運輸、販賣第
  二級毒品者，處無期徒刑或七年以上有期徒刑，得併科新臺幣
  七百萬元以下罰金。」修正施行後之條文則規定：「製造、運
  輸、販賣第一級毒品者，處死刑或無期徒刑；處無期徒刑者，
  得併科新臺幣二千萬元以下罰金。」、「製造、運輸、販賣第
  二級毒品者，處無期徒刑或七年以上有期徒刑，得併科新臺幣
  一千萬元以下罰金。」茲就上開新舊法之規定比較適用，於本
  件被告販賣第一級、第二級毒品部分，犯罪構成要件並未變動
  ，僅新法之罰金數額提高，綜合全部罪刑之結果比較後，就本
  判決附表一各編號販賣毒品部分，均應整體適用較有利被告之
  舊法，即修正前毒品危害防制條例第4條第1 項、第2項之原規
  定。
(二)海洛因屬鴉片類毒品，施用者會產生興奮、自暴自棄、急於依
  賴藥物、情緒不穩定，瞳孔收縮、精神弛怠、性衝動減弱、產
  生幻覺、視力減退、便秘、呼吸抑制、嘔吐、言語發生障礙、
  注意力分散等症狀。濫用過量者會因昏睡、昏迷、體溫下降、
  血壓降低、呼吸抑制導致休克而死。施用者在極短的時間內，
  就會因為耐藥性的產生而使需求量急速增加，使心理上或生理
  上都會對海洛因產生強烈的渴求與依賴，一旦成癮，戒治困難
  。而甲基安非他命係甲基苯乙胺化學合成之麻醉藥品，屬於中
  樞神經興奮劑，吸用後食慾降低，血壓體溫昇高，影響記憶能
  力及自主神經系統，吸用人之判斷力、意志力均受限制，具有
  輕微之成癮性，會產生依賴性、耐藥性，並引起不安、頭昏、
  顫抖、亢進性反應、失眠、焦慮、膽妄、慢性中毒、精神障礙
  、類似精神分裂之錯覺、妄想及伴有行動與性格異常等副作用
  ，其劑量增大時，甚或會死亡，而其慣用者，由於精神錯亂，
  更具有暴力攻擊及反社會行為、自殺等傾向，是以海洛因及甲
  基安非他命分別為毒品危害防制條例第2條第2項第1款、第2款
  所規範之第一級、第二級毒品，不得非法持有、販賣、施用、
  轉讓。
(三)查海洛因、甲基安非他命等毒品，本無一定之公定價格，是其
  各次買賣之價格，當亦各有差異，而或隨供需雙方之資力、關
  係之深淺、需求之數量、貨源之充裕與否、販賣者對於資金之
  需求程度，以及政府查緝之態度，進而為各種不同之風險評估
  ，而為機動性之調整，是其價格標準，自非一成不變，且販賣
  者從各種「價差」或「量差」或「純度」謀取利潤方式，亦有
  差異，然其所圖利益之非法販賣行為目的，則屬相同，並無二
  致，因之，販賣利得，除經被告坦承，或其價量至臻明確，確
  實難以究其原委，一般民眾普遍認知之毒品非法交易，向為政
  府查禁森嚴且重罰不寬貸，衡諸常情，倘非有利可圖，絕無平
  白甘冒被重罰風險之理，從而，舉凡有償交易，除足反證被告
  確另基於某種非圖利本意之關係外，通常尚難因無法查悉其買
  進、賣出之差價，而諉無營利之意思，或阻卻販賣犯行之追訴
  。依卷附本院被告前案紀錄表之記載，被告有多次違反毒品危
  害防制條例前科，其對於海洛因、甲基安非他命價格昂貴，取
  得不易，毒品交易為政府檢警機關嚴予取締之犯罪，法律並就
  此懸有重典處罰，當知之甚稔，自客觀以言，倘無利可圖，又
  何需費心自甘承受重典，涉險販賣毒品？參照被告於原審自承
  ：販賣第二級毒品部分，被告每次販賣甲基安非他命價格都是
  1千元0.2公克，被告也是用這個價格拿給上源即「俊傑」之男
  子，而被告因此向「俊傑」拿到甲基安非他命1小包約0.2至0.
  3 公克供己施用的量，又販賣第一級毒品部分，被告每次賣給
  邱茂1 千元海洛因，被告也是用這個價格拿給「俊傑」，而
  被告因此向「俊傑」拿到約1次捲香煙海洛因或甲基安非他命1
  小包0.2至0.3公克供己施用的量等語（原審卷第206至208頁）
  ，被告即係為賺取「量差」而販毒，被告不辭危險與勞費，猶
  先後賣出海洛因予邱茂、賣出甲基安非他命予戴宏亮、劉柏
  霖、曾德光、詹前朕、邱茂，乃基於營利意圖而為，實灼然
  可見。核被告所為如事實欄第二段，(五)之2.、(五)之4.之販賣第
  一級毒品海洛因，及所為如事實欄第二段，(一)、(二)之1.、(二)之
  2.、(三)、(四)、(五)之1.、(五)之3.、(五)之4.所載之販賣第二級毒品
  甲基安非他命，係分別犯修正前毒品危害防制條例第4條第1項
  、第2 項之販賣第一級毒品海洛因、第二級毒品甲基安非他命
  罪。被告另為如事實欄第二段，(八)之轉讓第一級毒品海洛因之
  行為，則係犯現行毒品危害防制條例第8條第1項之轉讓第一級
  毒品罪（按本條項並未修正）。
(四)又甲基安非他命業經行政院衛生署75年7 月11日衛署藥字第59
  7627號公告禁止使用，屬藥事法規定之禁藥，亦同時屬毒品危
  害防制條例第2條第2 項第2款所定之第二級毒品，依法不得轉
  讓，明知為禁藥而轉讓者，藥事法第83條亦定有處罰明文，故
  行為人明知為禁藥之甲基安非他命而轉讓予他人者，除成立毒
  品危害防制條例第8條第2項之轉讓第二級毒品罪外，亦構成藥
  事法第83條第1 項之轉讓禁藥罪，此係屬同一犯罪行為而同時
  有二種法律可資處罰之法條（規）競合情形，應依「重法優於
  輕法」、「後法優於前法」等法理，擇一處斷，最高法院97年
  度臺上字第3490號、97 年度臺非字第397號判決意旨參照。經
  查，毒品危害防制條例第8條第2項轉讓第二級毒品罪之法定本
  刑為：「6月以上5 年以下有期徒刑，得併科新臺幣70 萬元以
  下罰金。」而93年4月21日修正後藥事法第83條第1項轉讓禁藥
  罪之法定本刑為：「7年以下有期徒刑，得併科新臺幣500萬元
  以下罰金。」本件被告轉讓甲基安非他命予均為成年人（年籍
  詳卷）之呂學偉1次、鄭文龍2 次，每次轉讓數量均為約0.1公
  克，並無證據顯示已逾行政院訂定發布之「轉讓持有毒品加重
  其刑之數量標準」第2條第2款規定之淨重10公克以上，應無依
  毒品危害防制條例第8條第6項及第9條之規定加重其刑至2分之
  1之情形，則修正後藥事法第83條第1項之罪之法定本刑，顯較
  毒品危害防制條例第8條第2項之罪之法定本刑為重，依前述「
  重法優於輕法」、「後法優於前法」之法理，自應優先適用藥
  事法第83條第1 項之規定處斷，是核被告所為如事實欄第二段
  ，(六)、(七)1.、(七)2.之轉讓第二級毒品甲基安非他命，均係犯藥
  事法第83條第1項轉讓禁藥罪（起訴書漏載藥事法第83條第1項
  ，業經原審踐行告知罪名程序）。
(五)關於事實欄第二段，(五)之4.部分，被告所為係以一行為同時販
  賣第一級毒品海洛因及第二級毒品甲基安非他命予證人邱茂
  ，係同時觸犯修正前毒品危害防制條例第4條第1 項、第2項之
  罪，應依刑法第55條想像競合犯之規定，從一重論以修正前毒
  品危害防制條例第4條第1項之販賣第一級毒品罪。被告所犯如
  事實欄第二段，(五)之2.、(五)之4.販賣第一級毒品海洛因2 罪、
  所犯如事實欄第二段，(一)、(二)之1.、(二)之2.、(三)、(四)、(五)之1.
  、(五)之3.販賣第二級毒品甲基安非他命7 罪，及轉讓第一級毒
  品海洛因1罪、轉讓禁藥甲基安非他命3罪，其犯意各別，行為
  互殊，應均分論併罰。被告販賣第一級毒品海洛因、販賣第二
  級毒品甲基安非他命、轉讓第一級毒品海洛因，前後分別持有
  海洛因或甲基安非他命之低度行為，各為其販賣、轉讓之高度
  行為所吸收，均不另論罪。另轉讓禁藥部分，被告持有第二級
  毒品甲基安非他命之行為與轉讓行為同為實質上一罪之階段行
  為，高度之轉讓行為既已依藥事法加以處罰，依法律適用完整
  性之法理，其低度之持有甲基安非他命行為，自不能再行割裂
  適用毒品危害防制條例加以處罰（最高法院82年度臺上字第40
  76號、第6613號判決意旨參照）。
(六)被告有如事實欄第一段所載前科，有本院被告前案紀錄表乙份
  附卷為憑，其受有期徒刑之執行完畢，5 年內故意再犯本件有
  期徒刑以上之各罪，均應依刑法第47條第1 項之規定，論以累
  犯，加重其刑。惟法定刑中死刑、無期徒刑部分，依刑法第64
  條第1項、第65條第1項不得加重，併此指明。
(七)雖98年5 月20日修正公布並已生效之毒品危害防制條例第17條
  第2項，已增訂：「犯第4 條至第8條之罪於偵查及審判中均自
  白者，減輕其刑」之規定，然所謂「偵查及審判中均自白」，
  係指被告於偵查中歷次之陳述，曾經自白，且於各審級審判中
  歷次之陳述，曾經自白而言。而本件被告就販賣第一級毒品海
  洛因予證人邱茂、販賣第二級毒品甲基安非他命予證人戴宏
  亮、劉柏霖、曾德光、詹前朕、邱茂，及轉讓第一級毒品海
  洛因予證人邱茂之部分，於偵查中並未自白，核與修正後毒
  品危害防制條例第17條第2 項「偵查及審判中」均自白之要件
  不合，自不能獲邀減輕之寬典。另關於被告轉讓禁藥甲基安非
  他命之部分，係適用藥事法論罪，業如前述，自無毒品危害防
  制條例第17條第2項之適用，併此說明。
(八)刑事審判旨在實現刑罰權之分配正義，法院對有罪被告科刑，
  即應符合罪刑相當之原則，使輕重得宜，罰當其罪，以契合社
  會之法律感情，此所以刑法第57條明定科刑時應審酌一切情狀
  ，尤應注意該條所列10款事項以為科刑輕重之標準，並於同法
  第59條賦予法院裁量權，如犯罪之情狀可予憫恕，認科以最低
  度刑仍嫌過重者，得酌量減輕其刑。本件被告所犯販賣第一級
  、第二級毒品罪部分，其罪質及惡性原本不輕，惟渠販賣數量
  些微，尚非販毒之大盤或中盤所可比擬，實際獲利者僅係供其
  一己施用毒品之份量而已，而販賣第一級、第二級毒品罪之法
  定刑為「死刑、無期徒刑」、「七年以上有期徒刑或無期徒刑
  」，如對被告各科以前揭最輕之無期徒刑、有期徒刑7 年，其
  結果尚失之過重，依社會一般人客觀之看法，顯值同情而可憫
  恕，爰就被告所犯販賣第一級毒品罪、第二級毒品罪認均依刑
  法第59條之規定，減輕其刑。被告就販賣第一級、第二級毒品
  部分，有同時加重、減輕事由，依刑法第71條第1 項規定先加
  後減。
四原審認被告罪證明確，予以論罪科刑，固非無見。惟查：（一
  ）刑事訴訟法第159條之5關於傳聞證據例外之許可，分別情形
  規定於第1項、第2 項。第1項係規範當事人行使處分權而同意
  之情形，第2 項則係規範當事人、代理人或辯護人對於該傳聞
  證據未聲明異議，視為同意之情形，兩者規範意旨顯有不同。
  本件原審判決於理由中認其所引被告以外之人於審判外之言詞
  或書面陳述，均係審判外之陳述而屬傳聞證據，並以各當事人
  就該等供述證據並未爭執，且已同意作為證據使用，審酌該等
  言詞或書面作成時之情況，皆無不宜作為證據之情形等語（參
  原審判決第9頁第15 行至第18行），似指上開傳聞證據證據能
  力之取得同時具有刑事訴訟法第159條之5第1項、第2項規定之
  情形。惟依卷內資料所示（參原審卷第40-1頁反面、第41頁正
  面、第101 頁反面），本件被告於原審僅就上開證據之證據能
  力表示不爭執，並未明白表示同意（迄至本院審理時始表示同
  意）。原審判決理由前後既有矛盾，其判決自屬違背法令；（
  二）原審於判決事實欄認定被告販賣第1級或第2級毒品，揭示
  被告自「俊傑」處取得第1級或第2級毒品，供己施用，作為被
  告仲介販賣毒品之代價等情，另指被告所為仲介「俊傑」販賣
  毒品，似認被告與「俊傑」尚有共犯關係，惟於事實欄僅認被
  告所為屬於單獨正犯，其關於事實之敘述前後仍有矛盾之處；
  （三）毒品危害防制條例於98年5 月20日修正公布之規定，應
  自該條例公布後6個月施行，原審誤為自公布日起算至第3日發
  生效力，亦於法不合；（四）本件被告販賣第一級、第二級毒
  品之過程，係分別由買受人向被告購買，被告收受買賣價金後
  ，再由被告向其上源「俊傑」購買。被告雖以買受人提出之價
  金再向「俊傑」購買，惟因「俊傑」除給付該價金之對應毒品
  外，尚給付被告額外些微之同一毒品予被告供其施用，堪認被
  告從此交易過程中，顯因而得利，被告與買受人間應屬毒品之
  買賣，被告並因而營利，「俊傑」對於被告而言，即俗稱之藥
  頭。是被告由該買受人處取得之買賣價金，應係被告犯罪所得
  財物，僅因被告再向「俊傑」購買而支付殆盡，是此部分之金
  錢，仍應宣告沒收，如全部或一部不能沒收時，應以其財物抵
  償。原審誤以本件買賣價金已交付予「俊傑」而未諭知沒收，
  亦有未合。被告上訴意旨，否認販賣第1 級毒品予邱茂，並
  認原審判決量刑過重，雖無理由，惟原判決既有上開可議之處
  ，自應由本院將原判決撤銷改判。
五爰審酌被告正值壯年，本應思憑己力經營謀生，竟視政府反毒
  政策及宣導如無物，意圖營利而販賣第一級毒品海洛因、第二
  級毒品甲基安非他命及轉讓第一級毒品海洛因、轉讓禁藥甲基
  安非他命給他人施用，助長施用毒品惡習，並足以使購買施用
  者導致精神障礙與性格異常，甚至造成人民生命健康受損之成
  癮性及危險性，其不僅戕害國人身體健康，且有危害社會安全
  之虞，而染上毒癮者為索得吸毒之資，甚至甘冒竊盜、搶奪及
  強盜等財產犯罪之風險，造成社會治安嚴重敗壞，影響所及，
  非僅他人之生命、身體將可能受其侵害，社會、國家之法益亦
  不能免，惟考量其於本院坦承大部分之犯行，衡諸被告販賣各
  級毒品次數共9 次，轉讓次數為4 次，販賣所得利潤僅係供一
  己施用之些微毒品，再參以其自承國中畢業、先前從事園藝、
  電工，與母及1 名年滿21歲之兒子同住，但家境清寒，並提出
  在地里長出具之清寒證明書正本1 件（原審卷第222 頁），兼
  衡其智識、生活狀況等一切情狀，分別量處如主文第2 項所示
  之刑示懲。
六從刑部分：
1.本件於98年9 月3日經搜索扣案NOKIA、ELIYA牌行動電話各1支
  （原審98年度院保字第365 號，原審卷第28頁），雖被告於原
  審審理時稱：「2支手機是我自己在用的，門號各是000000000
  0、0000000000號，這是我用來販賣及轉讓毒品所用的工具。
  （這二支手機分別裝何門號是否記得？）不記得了」（原審卷
  第190頁），然據新竹縣政府警察局扣押物品目錄表記載「NOK
  IA行動電話（門號0000000000）」「ELIYA行動電話（門號000
  0000000」（偵查卷一第21頁），及被告於翌日（4日）接受警
  詢時稱：「（警方昨98年9月3日經你同意，前往你的住居處搜
  索查扣到何項物品？）有NOKIA行動電話（門號0000000000）1
  支、ELIYA行動電話（門號0000000000）1支」、「（警方在98
  年1月7日偵辦毒品製造販賣案時發現有1行動電話號碼0000000
  000 號，是不是你之前使用過之電話號碼？）是的。」等語（
  偵查卷一第7 頁正、反面），再參照被告於原審亦陳述：「（
  0000000000號電話申請人邱招連為何人？）我不認識。（二支
  電話都不是用你本人名字聲請？）是。（實際上開電話為你在
  使用？）是。」（原審卷第194 頁）等語，堪認被告於本件行
  為時，係使用其所有NOKIA牌行動電話（含其所有門號0000000
  000號SIM卡1張）及ELIYA牌行動電話1支（含其所有門號00000
  00000號SIM卡1 張）為其本件販賣、轉讓第一級、第二級毒品
  之犯罪工具無訛，惟於警實施搜索時，被告原使用門號000000
  0000號SIM卡1 張已拋棄無存而以門號0000000000號SIM 卡1張
  更替置入ELIYA 牌行動電話內，而其於原審審理時供稱之扣案
  行動電話內含之SIM卡門號為0000 000000號云云，應係記憶有
  誤。故扣案被告所有之EILYA牌行動電話1支、NOKIA 牌行動電
  話1支（含門號0000000000號SI M卡1張），係供被告販賣第一
  級、第二級毒品及轉讓第一級毒品所用之工具，均應依毒品危
  害防制條例第19條第1項之規定沒收之。
2.毒品危害防制條例第19條第1 項規定，係採義務沒收主義，故
  販賣毒品所得之金錢，如能認定確係販賣毒品所得之款項，均
  應宣告沒收，不以當場搜獲扣押者為限。而上開規定所稱「追
  徵其價額」者，必限於所沒收之物為金錢以外之其他財物而無
  法沒收時，始應追徵其價額，使其繳納與原物相當之價額。如
  所得財物為金錢而無法沒收時，應以其財產抵償之，而不發生
  追徵價額之問題，最高法院93年度臺上字第2670號、第2743號
  號判決要旨可資參照。本件未扣案被告販賣第一級、第二級毒
  品代價，即證人戴宏亮、劉柏霖、曾德光、詹前朕、邱茂所
  交付現金合計為1萬2,000元之部分，雖因被告再向「俊傑」購
  買時，即交付予，惟其本身既係販賣毒品之正犯，於收受上開
  證人之現金時，即取得其所有權，縱其嗣後向「俊傑」購買而
  花用，仍無礙於其取得上開現金之事實，參諸上開規定及說明
  ，該現金雖未扣案仍應宣告沒收，如全部或一部不能沒收時，
  應以其財產抵償之。至被告由「俊傑」處取得之些微第一級、
  第二級毒品，因與被告販賣與他人之行為無直接關連性，且業
  經其施用完畢，既已滅失無存，應不予宣告沒收。
3.其餘扣押物品：
(1)新竹縣政府警察局刑警大隊偵一隊於98年9月3日逮捕案外人吳
  聲乾時，在吳聲乾位於新竹縣竹東鎮○○街167巷14號3樓住處
  搜索，扣得被告所有供其本人施用第一級、第二級毒品之甲基
  安非他命含袋0.5公克1包、含袋1. 3公克1包、含袋18 .6公克
  1包、分裝夾鍊袋1大包、海洛因殘渣袋3個、吸食器1組等物，
  均係供被告自行施用之物，與本案之販賣、轉讓犯行無涉，且
  另據原審以98年度審訴字第948 號違反毒品危害防制條例案件
  （即被告施用第一級、第二級毒品案件）刑事判決，從刑部分
  宣告「扣案之海洛因殘渣袋個，沒收銷燬之」「扣案之甲基
  安非他命包毛重總計貳拾點肆公克，沒收銷燬之」「另扣案
  之分裝夾鏈袋壹大包、吸食器壹組，均沒收之」（原審卷第10
  7頁），故不予宣告沒收。
(2)新竹縣政府警察局刑警大隊偵一隊於98年9月3日經被告同意，
  在其位於新竹縣關西鎮○○路12之2號5樓住處搜索，扣得被告
  所有恐龍珍藏版紀念套卡1冊、集郵冊2 冊、象牙藝術品1對、
  關公神像木雕1座、濟公神像木雕1座、釋迦牟尼神像木雕1 座
  、駿馬木雕藝術品1對、筆記本1本等物，因與本案無關，亦不
  得宣告沒收。
據上論斷，應依刑事訴訟法第369條第1項前段、第364條、第299
條第1項前段，修正前毒品危害防制條例第4條第1項、第2項、第
19條第1項、毒品危害防制條例第8條第1項，藥事法第83條第1項
，刑法第11條、第2 條第1項前段、第55條、第47條第1項、第59
條、第51條第5款，判決如主文。
本案經檢察官何明楨到庭執行職務。
中    華    民    國   100    年    3     月    30    日
                  刑事第十九庭審判長法  官  鄧振球
                                    法  官  彭幸鳴
                                    法  官  張江澤
以上正本證明與原本無異。
如不服本判決，應於收受送達後10日內向本院提出上訴書狀，其
未敘述上訴之理由者並得於提起上訴後10日內向本院補提理由書
（均須按他造當事人之人數附繕本）「切勿逕送上級法院」。
                                    書記官  邵淑津
中    華    民    國   100    年    4     月    6     日
附錄：本案論罪科刑法條全文
修正前毒品危害防制條例第4條第1項、第2項：
製造、運輸、販賣第一級毒品者，處死刑或無期徒刑；處無期徒
刑者，得併科新臺幣1千萬元以下罰金。
製造、運輸、販賣第二級毒品者，處無期徒刑或 7年以上有期徒
刑，得併科新臺幣7百萬元以下罰金。
毒品危害防制條例第8條第1項：
轉讓第一級毒品者，處1年以上7年以下有期徒刑，得併科新臺幣
1百萬元以下罰金。
藥事法第83條第1項：
明知為偽藥或禁藥，而販賣、供應、調劑、運送、寄藏、牙保、
轉讓或意圖販賣而陳列者，處7年以下有期徒刑，得併科新臺幣5
百萬元以下罰金。
附表一：
┌──┬─────────────────────┬───────────┐
│編號│主文及宣告刑                              │犯罪事實              │
├──┼─────────────────────┼───────────┤
│一  │陳維其販賣第二級毒品，累犯，處有期徒刑肆年│如事實欄第二段，(一)    │
│    │，扣案ELIYA 牌行動電話壹支沒收之；未扣案之│                      │
│    │犯罪所得新臺幣貳仟元沒收之，如全部或一部不│                      │
│    │能沒收時，以其財產抵償之。                │                      │
├──┼─────────────────────┼───────────┤
│二  │陳維其販賣第二級毒品，累犯，處有期徒刑肆年│如事實欄第二段，(二)之1.│
│    │，扣案NOKIA 牌行動電話壹支（含門號00000000│                      │
│    │96號SIM 卡壹張）沒收之；未扣案之犯罪所得新│                      │
│    │臺幣壹仟元沒收之，如全部或一部不能沒收時，│                      │
│    │以其財產抵償之。                          │                      │
├──┼─────────────────────┼───────────┤
│三  │陳維其販賣第二級毒品，累犯，處有期徒刑肆年│如事實欄第二段，(二)之2.│
│    │，扣案NOKIA 牌行動電話壹支（含門號00000000│                      │
│    │96號SIM 卡壹張）沒收之；未扣案之犯罪所得新│                      │
│    │臺幣壹仟元沒收之，如全部或一部不能沒收時，│                      │
│    │以其財產抵償之。                          │                      │
├──┼─────────────────────┼───────────┤
│四  │陳維其販賣第二級毒品，累犯，處有期徒刑肆年│如事實欄第二段，(三)    │
│    │，扣案NOKIA 牌行動電話壹支（含門號00000000│                      │
│    │96號SIM 卡壹張）沒收之；未扣案之犯罪所得新│                      │
│    │臺幣壹仟元沒收之，如全部或一部不能沒收時，│                      │
│    │以其財產抵償之。                          │                      │
├──┼─────────────────────┼───────────┤
│五  │陳維其販賣第二級毒品，累犯，處有期徒刑肆年│如事實欄第二段，(四)    │
│    │，扣案ELIYA 牌行動電話壹支沒收之；未扣案之│                      │
│    │犯罪所得新臺幣壹仟元沒收之，如全部或一部不│                      │
│    │能沒收時，以其財產抵償之。                │                      │
├──┼─────────────────────┼───────────┤
│六  │陳維其販賣第二級毒品，累犯，處有期徒刑肆年│如事實欄第二段，(五)之1.│
│    │，扣案ELIYA 牌行動電話壹支沒收之；未扣案之│                      │
│    │犯罪所得新臺幣壹仟元沒收之，如全部或一部不│                      │
│    │能沒收時，以其財產抵償之。                │                      │
├──┼─────────────────────┼───────────┤
│七  │陳維其販賣第一級毒品，累犯，處有期徒刑拾伍│如事實欄第二段，(五)之2.│
│    │年陸月，扣案ELIYA 牌行動電話壹支沒收之；未│                      │
│    │扣案之犯罪所得新臺幣壹仟元沒收之，如全部或│                      │
│    │一部不能沒收時，以其財產抵償之。          │                      │
├──┼─────────────────────┼───────────┤
│八  │陳維其販賣第二級毒品，累犯，處有期徒刑肆年│如事實欄第二段，(五)之3.│
│    │，扣案ELIYA 牌行動電話壹支沒收之；未扣案之│                      │
│    │犯罪所得新臺幣貳仟元沒收之，如全部或一部不│                      │
│    │能沒收時，以其財產抵償之。                │                      │
├──┼─────────────────────┼───────────┤
│九  │陳維其販賣第一級毒品，累犯，處有期徒刑拾伍│如事實欄第二段，(五)之4.│
│    │年陸月，扣案ELIYA 牌行動電話壹支沒收之；未│                      │
│    │扣案之犯罪所得新臺幣貳仟元沒收之，如全部或│                      │
│    │一部不能沒收時，以其財產抵償之。          │                      │
└──┴─────────────────────┴───────────┘
附表二：
┌──┬─────────────────────┬───────────┐
│編號│主文及宣告刑                              │犯罪事實              │
├──┼─────────────────────┼───────────┤
│一  │陳維其犯藥事法第83條第1 項轉讓禁藥罪，累犯│如事實欄第二段，(六)    │
│    │，處有期徒刑陸月，扣案NOKIA 牌行動電話壹支│                      │
│    │（含門號0000000000號SIM 卡壹張）沒收之。  │                      │
├──┼─────────────────────┼───────────┤
│二  │陳維其犯藥事法第83條第1 項轉讓禁藥罪，累犯│如事實欄第二段，(七)之1.│
│    │，處有期徒刑陸月，扣案NOKIA 牌行動電話壹支│                      │
│    │（含門號0000000000號SIM 卡壹張）沒收之。  │                      │
├──┼─────────────────────┼───────────┤
│三  │陳維其犯藥事法第83條第1 項轉讓禁藥罪，累犯│如事實欄第二段，(七)之2.│
│    │，處有期徒刑陸月，扣案NOKIA 牌行動電話壹支│                      │
│    │（含門號0000000000號SIM 卡壹張）沒收之。  │                      │
├──┼─────────────────────┼───────────┤
│四  │陳維其轉讓第一級毒品，累犯，處有期徒刑壹年│如事實欄第二段，(八)    │
│    │貳月，扣案ELIYA 牌行動電話壹支沒收之。    │                      │
└──┴─────────────────────┴───────────┘